【裁判字號】    97,交簡上,86
【裁判日期】    971118
【裁判案由】    公共危險
【裁判全文】
台灣屏東地方法院刑事判決      97年度交簡上字第86號
公  訴  人  臺灣屏東地方法院檢察署檢察官
上  訴  人即
被      告  甲○○
上列上訴人即被告因公共危險案件，不服台灣屏東地方法院97年
度交簡字第576 號中華民國97年7 月8 日第一審簡易判決（聲請
簡易判決處刑案號97年度偵字第3812號），提起上訴，本院管轄
之第二審合議庭判決如下：
    主  文
上訴駁回。
    事  實
一、甲○○於民國97年5月16日20時10分許，在屏東市○○路與
    香楊路某朋友處喝酒，明知飲酒後已不能安全駕駛動力交通
    工具者不得駕車，竟仍駕駛車牌號碼WO—8782號自小貨車，
    於同日20時35分許，途經屏東縣長治鄉○○路○段675號前
    ，因不勝酒力，與何登貴（未受傷）所駕駛之車牌號碼0518
    —UP自小客車發生擦撞，事後為警測得其呼氣酒精濃度高達
    1‧36毫克，因而查獲上情。
二、案經屏東縣政府警察局屏東分局報告臺灣屏東地方法院檢察
    署檢察官聲請以簡易判決處刑。
    理  由
一、上揭犯罪事實，業據被告甲○○於警詢中自白不諱，並經證
    人何登貴證述明確，且有調查報告、道路交通事故調查報告
    表、道路交通事故調查報告表（一）（二）、測試觀察紀錄
    表、當事人酒精測定紀錄表、車籍資料、照片20張在卷可稽
    ，事證已臻明確，被告犯行堪予認定。
二、查汽車係以汽油內燃機為動力，並以行駛公共道路為主要功
    能之車輛，為刑法第185 條之3 規定之動力交通工具。核被
    告陳瑞隆所為，係犯刑法第185 條之3 服用酒類致不能安全
    駕駛動力交通工具而駕駛之公共危險罪。原審審酌被告之年
    齡、品行、智識程度、犯罪所生之損害、其犯罪之手段、過
    程，對於公共安全造成危害之程度：被告為33年12月30日出
    生、具大學畢業學歷，有年籍資料在卷可按，前揭行為時年
    63歲，有相當之社會閱歷，應知酒醉駕車對自身及公共安全
    之危險，其犯罪時吐氣中酒精濃度數值達每公升1.36毫克，
    犯罪時間為晴天夜晚，行駛地區為屏東市至長治鄉○○路段
    ，往來人車頻繁，對於法益產生危險之程度非輕，與其犯罪
    除形成公眾交通往來之危險，並已衍生事故，對法益造成實
    害，及其犯罪後尚能坦承犯行，態度尚可等一切情狀，依刑
    事訴訟法第449 條第1 項前段，刑法第185 條之3 、第41條
    第1 項前段之規定，逕以簡易判決處拘役40日，並諭知易科
    罰金之折算標準，其認事用法，均無不合，量刑亦屬妥適。
    被告上訴意旨空言指摘原審判決不當，顯無理由，應予駁回
    。
三、被告上訴意旨另以：被告業與本案車禍被害人達成和解，被
    告之子去逝，需代子撫養子女，本身復無前科紀錄，請求給
    予緩刑云云。經查被告與本案車禍被害人達成和解，被告復
    無前科紀錄，有和解書1 紙及台灣高等法院被告全國前案紀
    錄表在卷可證，然查被告為受過高等教育之人，對遵守法令
    之重要性及酒後駕車對公共交通安全所隱存之危險性，自應
    有高於常人之認識及注意能力，竟心存僥倖，貿然酒後駕車
    ，其行並無可憫之處；末查被告現有職業，年收入新台幣66
    萬餘元，並有六筆不動產，分別有被告警詢筆錄職業欄、被
    告96年度綜合所得稅各類所得資料清單及財產歸屬資料清單
    可稽，其縱需撫養孫兒，亦顯非生活困頓而無力繳納易科罰
    金之人；再若認只要被告上訴，一律均可獲得緩刑宣告，無
    須衡量前述各種犯罪情狀，則不啻鼓勵投機，致公眾法益之
    保障無法獲得預防之效果，為達刑法之懲罰性及教化目的，
    本院基此爰不為緩刑之宣告，併此敘明。
據上論斷，應依刑事訴訟法第455 條之1 第1 項、第3 項、第36
8 條，判決如主文。
本案經檢察官李侑姿到庭執行職務。
中    華    民      國      97    年   11   月   18   日
                    刑事第五庭
                              審判長法  官  石家禎
                                    法  官  林家聖
                                    法  官  陳秀慧
以上正本證明與原本無異。
不得上訴。
中    華    民      國      97    年   11   月   18   日
                                    書記官  林鴻仁


司法院資訊處製作；財團法人民間司法改革基金會備份。
